foma/noun/tamil-noun.lexc
!!!C1.lexc!!!

Multichar_Symbols  +noun +acc +abl +gen +loc +pl +dat +inst +pro +pssd +1pl +excl +sandhip +sandhik +sandhi-r +sandhit

!நான் என் நாம் நம் எம் நாங்கள் எங்கள் நீ உன் நீர் உம் நீங்கள் உங்கள் அவை இவை உவை அது இது உது தான் தாங்கள் அவன் அவள் உவன் உவள் இவன் இவள் அவர் உவர் இவர் அவர்கள் இவர்கள் உவர்கள் உவர்களுக்குப் உவர்களுக்குச் உவர்களுக்குத் உவர்களுக்குற்

LEXICON Root

nounClasses ;

LEXICON nounClasses

C1Sg;    !கடா, பசு 
C2Sg;    !எலி, நெய் 
C3Sg;    !ஈ
C4Sg;    !நாய், கால்
C5pl;   	!பலர்
C6Sg;   	!காடு
C7Sg;   	!வண்டு
C8Sg;      !ஆறு
C9Sg;      !கண்
C10Sg;      !பொன்
C11Sg;      !மாணவன்
C12Sg;      !புல்
C13Sg;      !முள்
C14Sg;      !நாள்
C15Sg;      !மரம்
C16Sg;      !சுவர்
CP1;
CP2;
CP3;
CP4;
CP5;
CP6;
CP7;
CP8;
CP9;
CP10;
CP11;
CP12;
CP13;
CP14;
CP15;
CP16;
CP17;
CP18;
CP19;
CP201;
CP20;
CP21;
CP22;
CP23;
CP24;
CP25;
CP26;
CP27;
CP28;
CP29;
CP30;
CP31;
CP32;
CP33;



LEXICON C3Sg
ஈ         		C3SgRoot; 
தீ         		C3SgRoot; 
பீ         		C3SgRoot; 
தேனீ        		C3SgRoot; 
விடுதலைத்தீ	C3SgRoot;
விழித்தீ	C3SgRoot;
வெந்தீ	C3SgRoot;



LEXICON C5pl

பலர்	 	C5plRoot;
சிலர்	 	C5plRoot;
மக்கள்	C5plRoot;
குடிமக்கள்		C5plRoot;
பொதுமக்கள்	C5plRoot;


LEXICON C10Sg

பொன்			  C10SgRoot ; 
அன்	 C10SgRoot ; 
கன்	 C10SgRoot ; 
மன்	 C10SgRoot ; 


LEXICON C12Sg

பல்	  C12SgRoot ; 
கல்	  C12SgRoot ; 
வில்	  C12SgRoot ; 
சொல்  C12SgRoot ; 
நெல்	  C12SgRoot ; 
புல்	  C12SgRoot ; 
ஆல்     C12SgRoot ; 
எல்      C12SgRoot ; 
மல்      C12SgRoot ; 

	
LEXICON C13Sg
முள்	  C13SgRoot ; 

LEXICON C16SgRoot
!        Root;
        C16Inflections;

LEXICON C15SgRoot
!        Root;
        C15Inflections;

LEXICON C14SgRoot
!        Root;
        C14Inflections;

LEXICON C13SgRoot
!        Root;
        C13Inflections;

LEXICON C12SgRoot
!        Root;
        C12Inflections;

LEXICON C11SgRoot
!        Root;
        C11Inflections;

LEXICON C10SgRoot
!        Root;
        C10Inflections;

LEXICON C9SgRoot
!        Root;
        C9Inflections;

LEXICON C8SgRoot
!        Root;
        C8Inflections;

LEXICON C7SgRoot
!        Root;
        C7Inflections;

LEXICON C6SgRoot
!        Root;
        C6Inflections;

LEXICON C5plRoot
!        Root;
        C5Inflections;

LEXICON C4SgRoot
!        Root;
        C4Inflections;

LEXICON C3SgRoot
!        Root;
        C3Inflections;

LEXICON C1SgRoot
!        Root;
        C1Inflections;

LEXICON C2SgRoot
 !       Root;
        C2Inflections;

LEXICON C1Inflections
+noun+nom: #;
+noun+nom+foc:^தான் #;
+noun+cmpr:^போல் #;
+noun+nom+sandhip:^ப் #;
+noun+nom+sandhic:^ச் #;
+noun+nom+sandhit:^த் #;
+noun+nom+sandhik:^க் #;
+noun+pl+nom:^க்கள் #;
+noun+pl+cmpr:^போல் #;
+noun+acc:^வை #;
+noun+pl+acc:^க்களினை #;
+noun+inst:^வால் #;
+noun+pl+inst:^க்களினால் #;
+noun+dat:^வுக்கு #;
+noun+dat+sandhip:^வுக்குப் #;
+noun+dat+sandhic:^வுக்குச் #;
+noun+dat+sandhit:^வுக்குத் #;
+noun+dat+sandhik:^வுக்குக் #;
+noun+dat+pl:^ளுக்கு #;
+noun+dat+pl+sandhip:^ளுக்குப் #;
+noun+dat+pl+sandhic:^ளுக்குச் #;
+noun+dat+pl+sandhit:^ளுக்குத் #;
+noun+dat+pl+sandhik:^ளுக்குக் #;
+noun+soc:^வோடு #;
+noun+pl+soc:^க்களோடு #;
+noun+abl:^வில் #;
+noun+pl+abl:^க்களில் #;
+noun+abl:^வின் #;
+noun+pl+abl:^க்களின் #;
+noun+abl:^விலிருந்து #;
+noun+pl+abl:^க்களிலிருந்து #;
+noun+gen:^வது #;
+noun+pl+gen:^க்களது #;
+noun+gen:^வின் #;
+noun+pl+gen:^க்களின் #;
+noun+loc:^வில் #;
+noun+pl+loc:^க்களில் #;
+noun+loc:^விடம் #;
+noun+pl+loc:^க்களிடம் #;

LEXICON C2Inflections
+noun+nom: #;
+noun+nom+sandhip:^ப் #;
+noun+nom+sandhic:^ச் #;
+noun+nom+sandhit:^த் #;
+noun+nom+sandhik:^க் #;
+noun+nom+cmpr:^போல் #;
+noun+pl+nom:^கள் #;
+noun+pl+nom+cmpr:^கள்போல் #;
+noun+acc:^யை #;
+noun+pl+acc:^களினை #;
+noun+inst:^யால் #;
+noun+pl+inst:^களினால் #;
+noun+dat:^யுக்கு #;
+noun+dat+sandhip:^யுக்குப் #;
+noun+dat+sandhic:^யுக்குச் #;
+noun+dat+sandhit:^யுக்குத் #;
+noun+dat+sandhik:^யுக்குக் #;
+noun+dat+pl:^களுக்கு #;
+noun+dat+pl+sandhip:^களுக்குப் #;
+noun+dat+pl+sandhic:^களுக்குச் #;
+noun+dat+pl+sandhit:^களுக்குத் #;
+noun+dat+pl+sandhik:^களுக்குக் #;
+noun+soc:^யோடு #;
+noun+pl+soc:^களோடு #;
+noun+abl:^யில் #;
+noun+pl+abl:^களில் #;
+noun+abl:^யின் #;
+noun+pl+abl:^களின் #;
+noun+abl:^யிலிருந்து #;
+noun+pl+abl:^களிலிருந்து #;
+noun+gen:^யது #;
+noun+pl+gen:^களது #;
+noun+gen:^யின் #;
+noun+pl+gen:^களின் #;
+noun+loc:^யில் #;
+noun+pl+loc:^களில் #;
+noun+loc:^யிடம் #;
+noun+pl+loc:^களிடம் #;

LEXICON C3Inflections
+noun+nom: #;
+noun+nom+foc:^தான் #;
+noun+nom+sandhip:^ப் #;
+noun+nom+sandhic:^ச் #;
+noun+nom+sandhit:^த் #;
+noun+nom+sandhik:^க் #;
+noun+nom+cmpr:^போல் #;
+noun+pl+nom+cmpr:^க்கள்போல் #;
+noun+pl+nom:^க்கள் #;
+noun+acc:^யை #;
+noun+pl+acc:^க்களினை #;
+noun+inst:^யால் #;
+noun+pl+inst:^க்களினால் #;
+noun+dat:^யுக்கு #;
+noun+dat+sandhip:^யுக்குப் #;
+noun+dat+sandhic:^யுக்குச் #;
+noun+dat+sandhit:^யுக்குத் #;
+noun+dat+sandhik:^யுக்குக் #;
+noun+dat+pl:^க்களுக்கு #;
+noun+dat+pl+sandhip:^க்களுக்குப் #;
+noun+dat+pl+sandhic:^க்களுக்குச் #;
+noun+dat+pl+sandhit:^க்களுக்குத் #;
+noun+dat+pl+sandhik:^க்களுக்குக் #;
+noun+soc:^யோடு #;
+noun+pl+soc:^க்களோடு #;
+noun+abl:^யில் #;
+noun+pl+abl:^க்களில் #;
+noun+abl:^யின் #;
+noun+pl+abl:^க்களின் #;
+noun+abl:^யிலிருந்து #;
+noun+pl+abl:^க்களிலிருந்து #;
+noun+gen:^யது #;
+noun+pl+gen:^க்களது #;
+noun+gen:^யின் #;
+noun+pl+gen:^க்களின் #;
+noun+loc:^யில் #;
+noun+pl+loc:^க்களில் #;
+noun+loc:^யிடம் #;
+noun+pl+loc:^க்களிடம் #;

LEXICON C4SgRoot
!        Root;
        C4Inflections;

LEXICON C4Inflections
+noun+nom: #;
+noun+nom+foc:^தான் #;
+noun+nom+sandhip:^ப் #;
+noun+nom+sandhic:^ச் #;
+noun+nom+sandhit:^த் #;
+noun+nom+sandhik:^க் #;
+noun+nom+cmpr:^போல் #;
+noun+pl+nom+cmpr:^கள்போல் #;
+noun+pl+nom:^கள் #;
+noun+acc:^ை #;
+noun+pl+acc:^களினை #;
+noun+inst:^ால் #;
+noun+pl+inst:^களினால் #;
+noun+dat:^ுக்கு #;
+noun+dat+sandhip:^ுக்குப் #;
+noun+dat+sandhic:^ுக்குச் #;
+noun+dat+sandhit:^ுக்குத் #;
+noun+dat+sandhik:^ுக்குக் #;
+noun+dat+pl:^களுக்கு #;
+noun+dat+pl+sandhip:^களுக்குப் #;
+noun+dat+pl+sandhic:^களுக்குச் #;
+noun+dat+pl+sandhit:^களுக்குத் #;
+noun+dat+pl+sandhik:^களுக்குக் #;
+noun+soc:^ ோடு #;
+noun+pl+soc:^களோடு #;
+noun+abl:^ில் #;
+noun+pl+abl:^களில் #;
+noun+abl:^ின் #;
+noun+pl+abl:^களின் #;
+noun+abl:^ிலிருந்து #;
+noun+pl+abl:^களிலிருந்து #;
+noun+gen:^து #;
+noun+pl+gen:^களது #;
+noun+gen:^ின் #;
+noun+pl+gen:^களின் #;
+noun+loc:^ில் #;
+noun+pl+loc:^களில் #;
+noun+loc:^ிடம் #;
+noun+pl+loc:^களிடம் #;

LEXICON C5Inflections
+noun+pl+nom: #;
+noun+nom+foc:^தான் #;
+noun+nom+sandhip:^ப் #;
+noun+nom+sandhic:^ச் #;
+noun+nom+sandhit:^த் #;
+noun+nom+sandhik:^க் #;
+noun+pl+nom+cmpr:^போல் #;
+noun+pl+acc:^ை #;
+noun+pl+inst:^ால் #;
+noun+pl+dat:^ுக்கு #;
+noun+dat+pl+sandhip:^ுக்குப் #;
+noun+dat+pl+sandhic:^ுக்குச் #;
+noun+dat+pl+sandhit:^ுக்குத் #;
+noun+dat+pl+sandhik:^ுக்குக் #;
+noun+pl+soc:^ ோடு #;
+noun+pl+abl:^ில் #;
+noun+pl+abl:^ின் #;
+noun+pl+abl:^ிலிருந்து #;
+noun+pl+gen:^து #;
+noun+pl+gen:^ின் #;
+noun+pl+loc:^ில் #;
+noun+pl+loc:^ிடம் #;


LEXICON C6Inflections
+noun+nom: #;
+noun+nom+foc:^தான் #;
+noun+nom+sandhip:^ட்டுப் #;
+noun+nom+sandhic:^ட்டுச் #;
+noun+nom+sandhit:^ட்டுத் #;
+noun+nom+sandhik:^ட்டுக் #;
+noun+nom+cmpr:^போல் #;
+noun+pl+nom+cmpr:^கள்போல் #;
+noun+pl+nom:^கள் #;
+noun+acc:^ட்டை #;
+noun+pl+acc:^களினை #;
+noun+inst:^ட்டால் #;
+noun+pl+inst:^களினால் #;
+noun+dat:^ட்டுக்கு #;
+noun+dat+sandhip:^ட்டுக்குப் #;
+noun+dat+sandhic:^ட்டுக்குச் #;
+noun+dat+sandhit:^ட்டுக்குத் #;
+noun+dat+sandhik:^ட்டுக்குக் #;
+noun+dat+pl:^களுக்கு #;
+noun+dat+pl+sandhip:^களுக்குப் #;
+noun+dat+pl+sandhic:^களுக்குச் #;
+noun+dat+pl+sandhit:^களுக்குத் #;
+noun+dat+pl+sandhik:^களுக்குக் #;
+noun+soc:^ட்டோடு #;
+noun+pl+soc:^களோடு #;
+noun+abl:^ட்டில் #;
+noun+pl+abl:^களில் #;
+noun+abl:^ட்டின் #;
+noun+pl+abl:^களின் #;
+noun+abl:^ட்டிலிருந்து #;
+noun+pl+abl:^களிலிருந்து #;
+noun+gen:^ட்டது #;
+noun+pl+gen:^களது #;
+noun+gen:^ட்டின் #;
+noun+pl+gen:^களின் #;
+noun+loc:^ட்டில் #;
+noun+pl+loc:^களில் #;
+noun+loc:^டிடம் #;
+noun+pl+loc:^களிடம் #;

LEXICON C1Sg
அங்கோ	C1SgRoot;
அமைவுரு	C1SgRoot;
அன்புக்கண்ணு	C1SgRoot;
இன்பக்கோ	C1SgRoot;
கணிக்கோ	C1SgRoot;
கானக்கோ	C1SgRoot;
கோவைப்பூ	C1SgRoot;
செல்வம்திரு	C1SgRoot;
திறனிலா	C1SgRoot;
நிறைதிரு	C1SgRoot;
பாசறைநிலா	C1SgRoot;
பூலா	C1SgRoot;
மஞ்சட்பூ	C1SgRoot;
முகிழ்நிலா	C1SgRoot;
வஞ்சியம்மா	C1SgRoot;
வைகையம்மா	C1SgRoot;
LEXICON C2Sg
அமரரி	C2SgRoot;
அருட்செருந்தி	C2SgRoot;
இசைநகை	C2SgRoot;
ஏழிசை	C2SgRoot;
காமர்நங்கை	C2SgRoot;
கொடியழகி	C2SgRoot;
சுடரம்மை	C2SgRoot;
தண்கழனி	C2SgRoot;
துய்யமொழி	C2SgRoot;
நன்மேழி	C2SgRoot;
படைவல்லி	C2SgRoot;
புதுச்செருந்தி	C2SgRoot;
பொன்னெழினி	C2SgRoot;
மன்றக்கணை	C2SgRoot;
மௌவற்சோலை	C2SgRoot;
விண்ணழகி	C2SgRoot;
LEXICON C4Sg
அமர்விறல்	C4SgRoot; 
அலர்பகல்	C4SgRoot; 
இசையாழ்	C4SgRoot; 
உதியன்சேய்	C4SgRoot; 
கண்டலங்காய்	C4SgRoot; 
காஞ்சிச்செம்மல்	C4SgRoot; 
குறுஞ்சாரல்	C4SgRoot; 
கோதைவள்ளல்	C4SgRoot; 
சுனைநெய்தல்	C4SgRoot; 
தகவுத்தாய்	C4SgRoot; 
திகழ்சொல்	C4SgRoot; 
தேங்குழல்	C4SgRoot; 
படர்தமிழ்	C4SgRoot; 
பைம்பொழில்	C4SgRoot; 
முத்தமிழ்க்கடல்	C4SgRoot; 
வினைத்திறல்	C4SgRoot; 
LEXICON C6Sg
அஞ்சிட்டு	C6SgRoot;
அல்லிமொட்டு	C6SgRoot;
இனிபெண்பாற்பின்னொட்டு	C6SgRoot;
கலைமொட்டு	C6SgRoot;
குரவைச்சிட்டு	C6SgRoot;
கோலப்பொட்டு	C6SgRoot;
செங்கோடு	C6SgRoot;
தண்மொட்டு	C6SgRoot;
தூயபொட்டு	C6SgRoot;
நறுமொட்டு	C6SgRoot;
பசும்பொட்டு	C6SgRoot;
பறம்புப்பொட்டு	C6SgRoot;
பெரும்பொட்டு	C6SgRoot;
மருதங்காடு	C6SgRoot;
மெய்ம்மொட்டு	C6SgRoot;
மாடு	C6SgRoot;
LEXICON C7Sg
அமிழ்தக்கொழுந்து	C7SgRoot; 
அலர்வடிவு	C7SgRoot; 
ஆழிநிலவு	C7SgRoot; 
இன்னிலவு	C7SgRoot; 
ஒலிசிலம்பு	C7SgRoot; 
களிமுத்து	C7SgRoot; 
குடிப்பிறப்பு	C7SgRoot; 
கேளன்பு	C7SgRoot; 
சமன்முரசு	C7SgRoot; 
செந்தின்முத்து	C7SgRoot; 
தணிகைமுரசு	C7SgRoot; 
திருளவிடத்தன்பு	C7SgRoot; 
நிலாவரசு	C7SgRoot; 
பிள்ளையன்பு	C7SgRoot; 
மணிச்சாந்து	C7SgRoot; 
மெய்யழகு	C7SgRoot; 
விண்ணரசு	C7SgRoot; 
LEXICON C8Sg
ஆறு 			C8SgRoot;
அணியேறு	C8SgRoot;
அனலேறு	C8SgRoot;
ஆறு	C8SgRoot;
இறையேறு	C8SgRoot;
எழிலேறு	C8SgRoot;
கலையேறு	C8SgRoot;
குணக்குன்று	C8SgRoot;
கோடைபருவங்களில்ஒன்று	C8SgRoot;
சுடர்ஞாயிறு	C8SgRoot;
சோணைஓராறு	C8SgRoot;
தெற்குதிசைகளுள்ஒன்று	C8SgRoot;
நீலம்நிறங்களிலொன்று	C8SgRoot;
பழங்குன்று	C8SgRoot;
போரேறு	C8SgRoot;
விடுதலைக்காற்று	C8SgRoot;
வயிறு	C8SgRoot; 
LEXICON C9Sg
அமர்ப்பண்	C9SgRoot ; 
அவையரண்	C9SgRoot ; 
ஈழப்பண்	C9SgRoot ; 
கனலரண்	C9SgRoot ; 
குழற்பண்	C9SgRoot ; 
கொற்றப்பண்	C9SgRoot ; 
சுடர்ப்பண்	C9SgRoot ; 
தமிழ்ப்பண்	C9SgRoot ; 
துடிப்பண்	C9SgRoot ; 
நாவரண்	C9SgRoot ; 
படரரண்	C9SgRoot ; 
புகழ்ப்பண்	C9SgRoot ; 
பைம்பெண்	C9SgRoot ; 
மருதப்பண்	C9SgRoot ; 
முல்லையரண்	C9SgRoot ; 
வளரரண்	C9SgRoot ; 
வெற்றிப்பண்	C9SgRoot ; 
LEXICON C11Sg
அடலையன்	C11SgRoot ;
அம்மாவமுதன்	C11SgRoot ;
அவைக்கீரன்	C11SgRoot ;
அன்புமாறன்	C11SgRoot ;
இயற்கண்ணன்	C11SgRoot ;
இன்பவமுதன்	C11SgRoot ;
உயிர்த்துறைவன்	C11SgRoot ;
என்முகன்	C11SgRoot ;
கண்ணிவளத்தன்	C11SgRoot ;
கழனிக்கண்ணன்	C11SgRoot ;
கானன்மாறன்	C11SgRoot ;
கோதைக்கிழான்	C11SgRoot ;
செய்யறிவன்	C11SgRoot ;
தமிழ்வளவன்	C11SgRoot ;
பழமலையான்	C11SgRoot ;
மன்றவீரன்	C11SgRoot ;
வழுதிமுத்தன்	C11SgRoot ;
LEXICON C14Sg
அமிழ்தநெஞ்சள்	C14SgRoot ; 
அலரினியள்	C14SgRoot ; 
இடைமகள்	C14SgRoot ; 
ஊராள்	C14SgRoot ; 
கல்வியாள்	C14SgRoot ; 
குலமகள்	C14SgRoot ; 
கொடைமகள்	C14SgRoot ; 
சாரலினியாள்	C14SgRoot ; 
செந்தில்வேள்	C14SgRoot ; 
தண்காந்தள்	C14SgRoot ; 
நகைநல்லாள்	C14SgRoot ; 
நெறிநல்லள்	C14SgRoot ; 
பாலாள்	C14SgRoot ; 
பொய்கையினியாள்	C14SgRoot ; 
மலரினியாள்	C14SgRoot ; 
மெய்ப்பொறையள்	C14SgRoot ; 
வானாடள்	C14SgRoot ; 
LEXICON C15Sg
அலர்ச்செல்வம்	C15SgRoot ; 
ஈகைவானம்	C15SgRoot ; 
காதலோவியம்	C15SgRoot ; 
கோமளம்	C15SgRoot ; 
தகுமருதம்	C15SgRoot ; 
தூயகலம்	C15SgRoot ; 
நாவல்மரம்	C15SgRoot ; 
பருத்திச்செல்வம்	C15SgRoot ; 
புலிநகம்	C15SgRoot ; 
மணியமுதம்	C15SgRoot ; 
முத்துக்கயம்	C15SgRoot ; 
வளவானம்	C15SgRoot ; 
அதிர்ஷ்டம்	 C15SgRoot; 
கருமாத்திரம்	 C15SgRoot; 
தரிசனம்	 C15SgRoot; 
நவகலசம்	 C15SgRoot; 
வைத்தியம்	 C15SgRoot; 
LEXICON C16Sg
அமுதக்கதிர்	C16SgRoot ; 
அலர்	C16SgRoot ; 
இருஞ்சுடர்	C16SgRoot ; 
ஏர்மலர்	C16SgRoot ; 
காதற்கதிர்	C16SgRoot ; 
கொடைச்சுடர்	C16SgRoot ; 
சுடர்	C16SgRoot ; 
தகவுமலர்	C16SgRoot ; 
தினைக்கதிர்	C16SgRoot ; 
நாகனார்	C16SgRoot ; 
பதுமனார்	C16SgRoot ; 
புரட்சிச்சுடர்	C16SgRoot ; 
மடந்தையர்மலர்	C16SgRoot ; 
முத்தமிழ்க்கதிர்	C16SgRoot ; 
வல்வைஓருர்	C16SgRoot ; 
வெண்சுடர்	C16SgRoot ; 
முனையரையர்	C16SgRoot ;
